【裁判字號】    99,台上,7863
【裁判日期】    991216
【裁判案由】    違反毒品危害防制條例等罪
【裁判全文】
最高法院刑事判決            九十九年度台上字第七八六三號
上  訴  人  王金河
上列上訴人因違反毒品危害防制條例等罪案件，不服台灣高等法
院台中分院中華民國九十九年九月二十九日第二審判決（九十九
年度上訴字第一０五七號，起訴案號：台灣台中地方法院檢察署
九十八年度偵字第二七二七六號、毒偵字第三三０九號），提起
上訴，本院判決如下：
    主  文
上訴駁回。
    理  由
按刑事訴訟法第三百七十七條規定：上訴於第三審法院，非以判
決違背法令為理由，不得為之；是提起第三審上訴，應以原判決
違背法令為理由，係屬法定要件。如果上訴理由書狀並未依據卷
內訴訟資料具體指摘原判決不適用何種法則或如何適用不當，或
所指摘原判決違法情事，顯與法律規定得為第三審上訴理由之違
法情形不相適合時，均應認其上訴為違背法律上之程式，予以駁
回。又證據之取捨與其證明力之判斷，以及事實有無之認定，屬
事實審法院之職權，苟其取捨證據與判斷證據證明力並不違背經
驗法則及論理法則，即不容任意指為違背法令，而執為第三審適
法之上訴理由。原判決綜合全案卷證資料，本於事實審法院之推
理作用，認上訴人王金河有其事實欄所載如原判決附表（下稱附
表）編號一至十三所示十三次販賣第一級毒品海洛因，及編號十
四所示轉讓海洛因之犯行，因而維持第一審關於論處上訴人如附
表編號一至十三所示販賣第一級毒品（均累犯）十三罪刑及附表
編號十四所示轉讓第一級毒品（累犯）罪刑之判決，駁回上訴人
在第二審之上訴。已敘明依憑卷內證據資料為綜合判斷，認上訴
人之自白與事實相符，得為論罪證據，上訴人有原判決事實欄及
附表所載犯行，及認附表編號一至十三所示部分，上訴人在主觀
上具有販賣營利之意圖，客觀上已實際取得價金及價差之依據。
復於理由之五說明依上訴人於偵查中供述內容以觀，上訴人於
偵查中僅承認0000-000000、0000-000000行動電話係其所申請，
大部分時間亦係由其使用，且其綽號係「金河」或「三聲」並有
施用海洛因等情，但否認犯罪，並未自白販賣及轉讓第一級毒品
海洛因之犯行，難認於偵查中已自白販賣、轉讓第一級毒品之犯
行，與毒品危害防制條例第十七條第二項規定：「犯第四條至第
八條之罪於偵查中及審判中均自白者，減輕其刑」之要件不符，
自不能依該規定減輕其刑之理由。所為論斷，俱有卷存證據資料
可資覆按。上訴意旨徒以(一)、證人等僅拿新台幣（下同）三百元
、五百元、一千元不等購買海洛因，根本無利可圖，而伊係向證
人等拿錢再去拿海洛因回來給證人，究係販賣海洛因或幫助吸食
，尚非無疑；又依電話監聽錄音譯文，上訴人與證人等聯絡，相
約見面，是否完成交易，亦有調查之必要云云。指摘原審未依職
權調查釐清，遽認成立販賣第一級毒品既遂十三罪，尚嫌速斷。
(二)、檢察官訊問是否認識陳國龍、陳錦德、陳金堂、周立中、蘇
建清、潘信惠等人時，上訴人雖答稱：名字我不知道，要看相片
才知道，因為平常接觸時都叫綽號等語。但已坦承系爭0000-000
000、0000-000000行動電話為上訴人所申請及使用，即表明伊與
證人間之通話是事實，檢方始以電話監聽譯文作為上訴人犯罪之
補強證據，且上訴人於第一審審理時亦坦承犯行，應符合毒品危
害防制條例第十七條第二項減輕其刑之規定，原審未予調查依該
規定減刑，有調查未盡及理由不備之違背法令等語，或就原審採
證認事職權之適法行使，或對原判決已論斷明白之事項，任意指
摘違背法令，均與法律規定得為第三審上訴理由之違法情形不相
適合。應認上訴人之上訴違背法律上之程式，併予駁回。
據上論結，應依刑事訴訟法第三百九十五條前段，判決如主文。
中    華    民    國  九十九  年   十二   月   十六   日
                      最高法院刑事第七庭
                          審判長法官  洪  文  章  
                                法官  王  居  財  
                                法官  郭  毓  洲  
                                法官  黃  梅  月  
                                法官  沈  揚  仁  
本件正本證明與原本無異
                                      書  記  官  
中    華    民    國  九十九  年   十二   月  二十一  日
                                                      Q

司法院資訊處製作；財團法人民間司法改革基金會備份。
